【裁判字號】    98,上訴,9
【裁判日期】    980310
【裁判案由】    毒品危害防制條例
【裁判全文】
臺灣高等法院臺南分院刑事判決           98年度上訴字第9號
上  訴  人
即  被  告  乙○○
                    現於臺灣臺南監獄臺南分監
指定辯護人  本院公設辯護人甲○○
上列上訴人因毒品危害防制條例案件，不服臺灣臺南地方法院97
年度訴字第1476號中華民國97年11月12日第一審判決（起訴案號
：臺灣臺南地方法院檢察署97年度毒偵字第1731號），提起上訴
，本院判決如下：
    主  文
上訴駁回。
    事  實
一、乙○○前因施用毒品案件，經臺灣臺南地方法院以88年度毒
    聲字第570號裁定令入戒治處所施以強制戒治，並於民國（
    下同）88年7月8日以88年度毒聲字第1993號裁定停止戒治，
    所餘戒治期間，付保護管束。嗣後乙○○於保護管束期間，
    仍繼續施用第一級毒品海洛因，臺灣臺南地方法院乃以88年
    度毒聲字第3405號裁定撤銷停止戒治，令入戒治處所施以強
    制戒治，至89年8月8日強制戒治期滿，由檢察官於89年9月6
    日以89年度戒毒偵字第556號不起訴處分確定。嗣後乙○○
    復於93年間再因施用第一級毒品海洛因案件，經檢察官提起
    公訴後，由臺灣臺南地方法院於93年6月24日以93年度訴字
    第404號判處有期徒刑8月確定，並於94年6月7日執行完畢。
二、乙○○猶不思悛悔，明知海洛因係毒品危害防制條例所明定
    之第一級毒品，不得販賣，與邱家祥（販賣及施用第一級毒
    品部分均經判決確定）基於販賣第一級毒品海洛因營利之犯
    意聯絡，由邱家祥提供其認識在施用海洛因之販賣對象，乙
    ○○提供海洛因交邱家祥交付購毒者，邱家祥將販毒品所得
    交回乙○○，事後乙○○則免費提供海洛因予邱家祥施用，
    以作為報酬之方式，販賣海洛因予蔡應祥、李建良、阮明宏
    、孫大欽、黃良全、蔡國清、陳清廉、黃傳益（乙○○施用
    及販賣第一級毒品部分經上訴本院後撤回上訴，判決確定）
    ，乙○○則明知海洛因係毒品危害防制條例所明定之第一級
    毒品，不得轉讓，猶基於轉讓第一級毒品海洛因之犯意，自
    97年2月28日起至97年5月27日止，以每日1次之頻率，在臺
    南市○○街137號租賃處等地，無償轉讓海洛因予邱家祥施
    用。
三、嗣警於97年5月27日15時30分許，在臺南市○○路○段50號
    上福輪胎行前，發覺邱家祥駕駛車牌號碼HF－4917號自用小
    客車搭載經通緝之乙○○，且形跡可疑，經邱家祥同意搜索
    後，在邱家祥身上查扣海洛因6小包、吸食工具1組，在車牌
    號碼HF－4917號自用小客車內查扣甲基安非他命1小包、行
    動電話1支（含0000000000號門號之SIM卡）；另在通緝犯乙
    ○○身上之皮包內，查扣海洛因11小包（原起訴書記載為15
    包，因其中僅11包驗出海洛因反應，故檢察官當庭更正為11
    包）、注射針筒13支、紅色識別分裝袋9只、行動電話3支、
    中國人民幣855元、新台幣6,800元；復經邱家祥之同意，搜
    索臺南市○○街137號，查扣海洛因分裝鏟3支、稀釋毒品用
    之糖2罐、注射針筒22支、電子磅秤1台，並循線查獲前情（
    前開之物，業於在施用及販賣第一級毒品沒收判決確定）。
四、案經臺南市警察局第一分局報請臺灣臺南地方法院檢察署檢
    察官偵查起訴。
    理  由
壹、程序部分：
    本案全部卷證資料，公訴人、被告及辯護人均表示同意作為
    證據，且本院審酌該證據資料作成時之情況，核無違法取證
    或其他瑕疵，且為證明本件犯罪事實所必要之重要關係事項
    ，認為以之作為證據為適當，上開具傳聞性質之相關證據資
    料，自得作為證據。
貳、實體部分：
一、訊據上訴人即被告否認轉讓，辯稱：他將毒品交邱家祥販賣
    ，邱家祥可以自己取用，不須被告同意云云。惟查：上揭犯
    罪事實業據被告於偵查、原審坦承不諱（見偵799卷第90頁
    、原審卷第63、90頁）且被告原審辯護人對被告有轉讓第一
    級毒品海洛因予邱家祥，亦承認（見原審卷第63、64頁），
    同案被告邱家祥亦於偵查、原審承認自被告乙○○受讓及施
    用海洛因（偵7799卷第98頁、原審卷第63頁），而被告及其
    原審辯護人對證人邱家祥前開警詢及偵查之證述，均表示無
    意見（見原審卷第119頁），並有詮昕科技股份有限公司邱
    家祥尿液檢驗報告、自邱家祥身上扣案海洛因六小包（已於
    被告乙○○販賣第一級毒品部分宣告沒收）、吸食工具、及
    調查局鑑定報告在卷可稽。被告於本院翻異前詞，空言否認
    ，顯係事後飾卸之詞，委無可採。被告於原審及偵查中之上
    開自白，核與事實相符，本件事證已甚明確定，被告犯行，
    均可認定。
二、被告乙○○自97年2月28日起至同年5月27日止，出於一個概
    括犯意，每日轉讓1次海洛因與邱家祥，其行為有時空密接
    、反覆多次之特性，應論以集合犯實質上一罪。
三、核被告乙○○所為，係違反毒品危害防制條例第8條第1項之
    轉讓第一級毒品罪。按轉讓毒品達一定數量者，毒品危害防
    制條例第8條第4項雖有加重其刑至二分之一，惟被告乙○○
    轉讓海洛因與邱家祥之數量並無證據可供認定是否逾越由行
    政院所定之標準，依罪疑惟輕原則，此部分即不能遽予加重
    。被告乙○○轉讓第一級毒品前之持有毒品行為，該持有毒
    品之低度行為業為轉讓之高度行為所吸收，均不另論罪。被
    告乙○○曾因施用毒品，經判處有期徒刑8月確定，甫於94
    年6月7日執行完畢，此有臺灣高等法院被告前案紀錄表在卷
    可考，其於受刑之執行完畢後，5年以內故意再犯本件有期
    徒刑以上之罪，為累犯，應依刑法第47條第1項之規定加重
    其刑。
參、原審因予適用毒品危害防制條例第8條第1項、刑法第11條、
    第47條第1項，並審酌被告乙○○提供第一級毒品海洛因供
    邱家祥施用，再利用邱家祥，為其販賣第一級毒品之分工關
    係，及其於原審坦承犯行等一切情狀，量處有期徒刑一年六
    月，本院核其認事用法俱無不合，量刑亦稱妥適，被告上訴
    意旨否認犯罪，空言指摘原判決不當，為無理由，應予駁回
    。
據上論結，應依刑事訴訟法第368條，判決如主文。
本案經檢察官趙中岳到庭執行職務。
中    華    民    國    98    年    3     月    10    日
                  刑事第五庭    審判長法  官  楊明章
                                      法  官  顏基典
                                      法  官  楊子莊
以上正本證明與原本無異。
如不服本判決應於收受送達後10日內向本院提出上訴書狀，其未
敘述上訴理由者，並得於提起上訴後10日內向本院補提理由書（
均須按他造當事人之人數附繕本）「切勿逕送上級法院」。
                                      書記官  王全龍
中    華    民    國    98    年    3     月    11    日
附錄本案論罪科刑法條：
毒品危害防制條例第8條第1項
轉讓第一級毒品者，處1年以上7年以下有期徒刑，得併科新臺幣
1百萬元以下罰金。


司法院資訊處製作；財團法人民間司法改革基金會備份。
